【裁判字號】    98,裁,1646
【裁判日期】    980702
【裁判案由】    強制汽車責任保險法
【裁判全文】
最  高  行  政  法  院  裁  定
                                      98年度裁字第1646號
抗  告  人 甲○○
上列抗告人因與相對人臺北市政府交通局間強制汽車責任保險法
事件，對於中華民國98年4月27日臺北高等行政法院97年度簡字
第534號裁定，提起抗告，本院裁定如下︰
    主  文
抗告駁回。
抗告訴訟費用由抗告人負擔。
    理  由
一、按對於適用簡易程序之裁定提起抗告，須經本院許可。前項
    許可，以訴訟事件所涉及之法律見解具有原則性者為限，行
    政訴訟法第235條定有明文。所謂法律見解具有原則性，係
    指該訴訟事件所涉及之法律問題意義重大，而有加以闡釋之
    必要情形而言。
二、本件抗告人所有3U-7662號自用小客車由本人駕駛，於民國
    95年11月2日18時43分，行經臺灣桃園機場第一航廈，為內
    政部警政署航空警察局警員舉發違反道路交通管理事件，因
    未出示強制汽責任保險證，案經相對人所屬臺北市監理處查
    證系爭車輛確未投保後，開立95年11月8日北市交監裁字第
    20-U70098G44號舉發違反強制汽車責任保險事件通知單，案
    由相對人以96年5月22日北市交監裁字第20-U70098G44號違
    反強制汽車責任保險事件裁決書，處抗告人新臺幣10,000元
    罰鍰，抗告人不服，於97年4月28日（訴願書收受日期）提
    起訴願。經臺北市政府97年6月25府訴字第09770119400號訴
    願決定，以「訴願不受理」駁回，惟抗告人不服，乃提起行
    政訴訟，迭遭原審以訴願逾期駁回在案，抗告人猶表不服，
    遂提起本件抗告。
三、本件抗告人對於臺北高等行政法院適用簡易程序所為之裁定
    ，提起抗告，係以：本案之主要爭點乃相對人僅以「到案時
    間及到案與否」作為本件罰款高低之依據是否合理，此種裁
    處方式是否有違反司法院釋字第423號解釋意旨。而就此之
    相同爭執，於抗告人同樣因所有3U-7662號自用小客車未保
    強制汽車責任險而受罰之他案（97年6月4日北市監裁字第
    20-C08042D93號），乃經臺北市政府訴願委員會以違反司法
    院釋字第423號解釋及行政罰法第18條第1項之由，做出撤銷
    原處分之決定（97年9月11日府訴字第09770149700號訴願決
    定），故足認以「到案時間及到案與否」作為罰款高低之依
    據並不合理，此於原審法院97年12月24日之準備程序庭中，
    亦經相對人以「如更改行政處分，對以前被裁處者不公平，
    對以後相同情況違規者要怎麼辦？」為答辯，足見原處分之
    裁罰確屬違法，詎原審最後之裁定竟以「有無廢止住所」作
    為駁回本案行政訴訟之理由，使明顯違法之行政處分變成合
    法，實已侵害人民之權利，況本件之罰鍰事件實肇因行政機
    關自相矛盾之處分所致，倘將此不利益之結果歸由人民承擔
    ，顯非合理，故原裁定實有違誤等語，為其論據。惟查原裁
    定係以抗告人訴願逾期而駁回抗告人之訴，核其所陳上述不
    服原處分之實體上理由，與原裁定理由無關，並無所涉及之
    法律見解具有原則性之情事。抗告人提起抗告，依首開規定
    及說明，不應許可，其抗告難謂合法，應予駁回。又本件抗
    告既不合法，抗告人所為實體主張，自毋庸再予審究，併此
    敘明。
四、據上論結，本件抗告為不合法。依行政訴訟法第104條、民
    事訴訟法第95條、第78條，裁定如主文。
中    華    民    國    98    年    7     月    2     日
                    最高行政法院第七庭
                        審判長法官  藍  獻  林
                              法官  廖  宏  明
                              法官  張  瓊  文
                              法官  姜  素  娥
                              法官  林  文  舟
以  上  正  本  證  明  與  原  本  無  異
中    華    民    國    98    年    7     月    2     日
                              書記官  阮  思  瑩


司法院資訊處製作；財團法人民間司法改革基金會備份。
